【裁判字號】    99,上易,1902
【裁判日期】    990826
【裁判案由】    傷害
【裁判全文】
臺灣高等法院刑事判決                99年度上易字第1902號
上  訴  人
即  被  告  乙○○
上列上訴人因傷害案件，不服臺灣板橋地方法院99年度易字第89
1號，中華民國99年4月30日第一審判決（起訴案號：臺灣板橋地
方法院檢察署99年度偵字第3460號），提起上訴，本院判決如下
：
    主  文
上訴駁回。
    理  由
一、按刑事訴訟法第361條第1項規定「不服地方法院之第一審判
    決而上訴者，應向管轄第二審之高等法院為之。」，而民國
    96年6月15日修正，同年7月4日修正公布之同條第2項並規定
    「上訴書狀應敘述具體理由。」，此屬法律上應具備之程式
    。又同法第362條、第367條前段分別規定「原審法院認為上
    訴不合法律上之程式或法律上不應准許或其上訴權已經喪失
    者，應以裁定駁回之。」、「第二審法院認為上訴有第362
    條前段之情形者，應以判決駁回之。」。而所謂不服第一審
    判決之「具體理由」，係指依據卷內訴訟資料，具體指摘第
    一審判決關於認定事實、適用法律及量刑等事項，有違法或
    不當之情形而言，此為提起第二審上訴之法定要件。倘上訴
    人之上訴書狀，雖有敘述上訴理由，惟並未具體指摘第一審
    判決關於認定事實、適用法律及量刑等事項究竟有何違法或
    不當情形，即難認已敘述具體理由，所為上訴，自屬不符法
    律上應具備之程式。
二、本件原審就被告乙○○所犯傷害罪，判決「乙○○傷害人之
    身體，累犯，處有期徒刑月，如易科罰金，以新臺幣壹仟
    元折算壹日。」（如附件原審判決書所載）。上訴人即被告
    乙○○不服原判決，提起上訴，上訴理由僅泛稱：因貪杯誤
    事，經此教訓已有悔意，不致再犯，願意與被害人和解賠償
    其損害，請改判較輕之刑云云。然查，告訴人之法定代理人
    蔡文彬於業已向原審法院表明不願意和解，請法院依法辦理
    （見原審卷第9頁）。被告民事方面，若有意賠償，亦可另
    循鄉鎮市調解條例解決。茲上訴人之上訴理由未具體指摘原
    判決關於認定事實、適用法律等事項，究竟有何違法或不當
    之情形。揆諸上開說明，本件上訴不合法律上之程式，且無
    從命補正，應予駁回，並不經言詞辯論為之。
據上論斷，應依刑事訴訟法第367條前段、第372條，判決如主文
。
中    華    民    國    99    年    8     月    26    日
                  刑事第一庭審判長法  官  葉騰瑞
                                  法  官  莊明彰
                                  法  官  王炳梁
以上正本證明與原本無異。
不得上訴。
                                  書記官  陳佳伶
中    華    民    國    99    年    8     月    27    日
附錄本案論罪科刑法條全文：
刑法第277條第1項：
傷害人之身體或健康者，處3年以下有期徒刑、拘役或1千元以下
罰金。
附件：
臺灣板橋地方法院刑事判決               99年度易字第891號
公  訴  人  臺灣板橋地方法院檢察署檢察官
被      告  乙○○  男  24歲（民國○○年○月○○日生）
                    身分證統一編號：Ｚ000000000號
                    住臺北縣板橋市○○街1巷19號
上列被告因傷害案件，經檢察官提起公訴（99年度偵字第3460號
），本院依簡式審判程序判決如下：
    主  文
乙○○傷害人之身體，累犯，處有期徒刑月，如易科罰金，以
新臺幣壹仟元折算壹日。
    事  實
一、乙○○於民國94年間，因過失傷害案件，經臺灣臺北地方法
    院以94年度交易字第443 號判決判處有期徒刑3 月確定，於
    95年1 月17日易科罰金執行完畢（於本案構成累犯）。詎其
    猶不知悔改，於98年12月22日21時40分許，在臺北縣中和市
    ○○○○○道與甲○○發生衝突，乙○○竟基於傷害之故意
    ，在臺北縣中和市○○路與成功路口，以徒手將甲○○從機
    車上拉下車，再以徒手毆打及以腳踢甲○○，致甲○○受有
    右前額、臉部挫擦傷及左小腿挫擦傷等傷害。
二、案經甲○○訴由臺北縣政府警察局中和第一分局移送臺灣板
    橋地方法院檢察署檢察官偵查起訴。
    理  由
一、本院於準備程序進行中，被告乙○○就被訴事實為有罪之陳
    述，經告知被告簡式審判程序之旨，並聽取公訴人及被告之
    意見後，裁定進行簡式審判程序。
二、前揭事實，為被告在本院審理時坦承不諱，並據證人即告訴
    人甲○○於警詢時及偵查中證述綦詳。此外，復有天主教耕
    莘醫院98年12月22日乙診字第乙0000000000號乙種診斷證明
    書1 紙附卷可稽，足認被告之任意性自白與事實相符。從而
    ，本件事證明確，被告前開傷害犯行堪以認定，應予依法論
    科。
三、核被告所為，係犯刑法第277 條第1 項之普通傷害罪。又被
    告前曾受有如事實欄第一項所載之犯罪科刑及執行情形，有
    臺灣高等法院被告前案紀錄表1 份在卷可憑，其於受有期徒
    刑之執行完畢後，5 年以內故意再犯本件有期徒刑以上之罪
    ，為累犯，應依刑法第47條第1 項之規定加重其刑。爰審酌
    被告與告訴人素不相識，僅因誤會即對告訴人暴力相向，所
    為實屬不該；惟念其坦承犯行，尚有悔意，並有誠意與告訴
    人和解，惟因告訴人未到庭致無法達成，及告訴人所受傷勢
    、被告生活狀況等一切情狀，爰量處如主文所示之刑，並諭
    知如易科罰金之折算標準，以資懲儆。
據上論斷，應依刑事訴訟法第273 條之1 第1 項、第299 條第1
項前段，刑法第277 條第1 項、第47條第1 項、第41條第1 項前
段，刑法施行法第1 條之1 第1 項、第2 條前段，判決如主文。
本案經檢察官李超偉到庭執行職務。
中    華    民    國    99    年    4     月    30    日
                    刑事第二庭  法  官  陳正偉
上列正本證明與原本無異。
如不服本判決，應於送達後10日內敘明上訴理由，向本院提出上
訴狀，上訴於本院第二審合議庭 (應附繕本) 。其未敘述上訴理
由者，應於上訴期間屆滿後20日內向本院補提理由書「切勿逕送
上級法院」。
                                 書記官  江文彬
中    華    民    國    99    年    4     月    30    日
附錄本案論罪科刑法條全文：
刑法第277 條
傷害人之身體或健康者，處3 年以下有期徒刑、拘役或1 千元以
下罰金。
犯前項之罪因而致人於死者，處無期徒刑或7 年以上有期徒刑；
致重傷者，處3 年以上10年以下有期徒刑。

司法院資訊處製作；財團法人民間司法改革基金會備份。
